臺灣臺南地方法院刑事判決
110年度交訴字第193號
公  訴  人  臺灣臺南地方檢察署檢察官
被      告  王碩偉


選任辯護人  吳岳輝律師
上列被告因公共危險案件，經檢察官提起公訴（110年度偵字第1
7629號、第21591號），本院判決如下：
    主  文
王碩偉犯不能安全駕駛動力交通工具因而致人於死罪，處有期徒
刑參年肆月。
    事  實
一、王碩偉於民國110年8月19日17時許，在臺南市麻豆區某處飲
    酒，已達不能安全駕駛動力交通工具之程度後，其主觀上雖
    無致人於死之故意，但明知飲酒後已不能安全駕駛，客觀上
    亦能預見飲酒後駕車，因注意力、反應力及駕駛操控力均受
    酒精作用影響而降低，極易導致車禍發生，造成其他用路人
    受傷甚或死亡之結果，竟仍基於酒後駕駛動力交通工具之犯
    意，於同日20時許駕駛車牌號碼000-0000號自小客車離去。
    迨於同日20時10分許，王碩偉駕車沿臺南市○○區○○路○○○○○○
    ○○○○路段00號（麻豆順天宮）前，本應注意車前狀況，並隨
    時採取必要之安全措施，而依當時夜間無照明，柏油路面乾
    燥無缺陷、障礙物，視距良好等情況，客觀上並無不能注意
    之情事，竟因酒後注意力、控制力減弱，疏未注意於此，適
    有路人吳阿雲亦疏未注意前方狀況，逕自該處由西往東方向
    ，違規跨越雙黃線而行走，致王碩偉之前開自小客車前車頭
    撞上吳阿雲，造成吳阿雲受有頭部外傷併硬腦膜下出血等傷
    害，經送醫救治後，仍不治死亡。嗣警據報到場處理，於同
    日20時46分，測得王碩偉之吐氣所含酒精濃度達每公升0.67
    毫克。
二、案經李明舜（吳阿雲之外甥）告訴及臺南市政府警察局麻豆
    分局移送臺灣臺南地方檢察署檢察官偵查起訴。
    理  由
一、本案以下所引用具傳聞證據性質之供述證據，檢察官、被告
    王碩偉及其辯護人於本院準備程序中均表示同意作為證據使
    用，且迄至言詞辯論終結前均未聲明異議，本院審酌上開證
    據資料製作時之情況，尚無違法不當及證明力明顯過低之瑕
    疵，亦認為以之作為證據應屬適當，爰依刑事訴訟法第159
    條之5規定，認均有證據能力。又本案以下所引用具非供述
    證據性質之證據資料，均無違反法定程序取得之情形，依刑
    事訴訟法第158條之4規定之反面解釋，均應有證據能力。
二、上開犯罪事實，業據被告於本院審理時坦承不諱，核與證人
     李明舜於警詢及偵查中之證述相符，並有臺南市政府警察
    局麻豆分局當事人酒精測定紀錄表、呼氣酒精測試器檢定合
    格證書、道路交通事故調查表（一）（二）、道路交通事故
    現場圖、案發現場照片、台灣基督長老教會新樓醫療財團法
    人麻豆新樓醫院診斷證明書、麻豆新樓醫院非病死（或可疑
    非病死）司法相驗通報單、臺灣臺南地方檢察署相驗屍體證
    明書、臺灣臺南地方檢察署檢驗報告書、臺南市政府警察局
    麻豆分局110年8月31日南市警麻偵字第1100471354號函暨附
    相驗照片、本院勘驗筆錄及行車紀錄器畫面翻拍照片、goog
    le地圖及街景圖在卷可稽，足認被告任意性之自白確與事實
    相符，堪以採信，故本件事證明確，被告上開犯行應堪認定
    ，應予依法論科。
三、論罪科刑：
(一)核被告所為，係犯刑法第185條之3第2項前段之不能安全駕
    駛動力交通工具因而致人於死罪。又刑法增訂第185條之3第
    2項前段規定後，已就行為人服用酒類不能安全駕駛動力交
    通工具而駕駛，因而致人於死之犯行，為較重刑罰之規定。
    則汽車駕駛人酒醉駕車肇事致人於死，即無依道路交通管理
    處罰條例第86條第1項規定加重其刑之適用。
(二)被告肇事後留在現場，並於警方尚未能發覺本案犯行之前，
    即主動坦承其為肇事車輛駕駛人等情，業據被告於警詢時供
    承在卷，並有臺南市政府警察局麻豆分局交通分隊道路交通
    事故肇事人自首情形紀錄表在卷可按，是被告於前開犯行未
    發覺前即主動坦承犯案並接受裁判，爰依刑法第62條規定減
    輕其刑。
(三)被告之辯護人辯護意旨略謂：被告已坦承犯行，且與被害人
    外甥李明舜達成和解，犯後態度良好，被害人之過失程度亦
    非輕，請依刑法第59條規定酌減其刑等語。惟按刑法第59條
    規定犯罪之情狀顯可憫恕，認科以最低度刑仍嫌過重者，得
    酌量減輕其刑，此雖為法院依法得行使裁量之事項，然非漫
    無限制，必須犯罪另有特殊之原因、環境與情狀，在客觀上
    足以引起一般之同情而顯可憫恕，認為即予宣告法定低度刑
    期，猶嫌過重者，始有其適用。是以，為此項裁量減輕其刑
    時，必須就被告全部犯罪情狀予以審酌，在客觀上是否有足
    以引起社會上一般人之同情，而可憫恕之情形，始謂適法。
    查被告在本案案發前1分鐘內，其見前方十字路口之紅綠燈
    已轉換成黃燈，卻未減速做停車之準備，仍持續開車穿越十
    字路口，而車內行動電話鈴聲持續響起時，被告曾口出：「
    我音量很大的因為我喝醉了，好不好。」等語，並發出呵呵
    呵等笑聲，有本院勘驗筆錄及行車紀錄器畫面翻拍照片附卷
    可佐（見本院卷第39至40、47至51頁），足見被告在案發前
    對於自身酒後駕車之危險行為呈現毫不在意之態度，顯無視
    法規禁令，罔顧公眾安全，惡性本屬重大，且被告已依前揭
    自首規定減輕其刑，復無其他事證足認被告另有特殊之原因
    與環境，在客觀上足以引起一般同情，即使宣告前開依法減
    輕後之最低度刑猶嫌過重之情事，故被告就上開犯行即難邀
    憫恕，不宜再引用刑法第59條規定酌量減輕其刑。
(四)爰審酌被告之辯護人辯護意旨雖主張被告係家中經濟支柱，
    尚需撫養年邁雙親、妻兒，請求判處2年以下之有期徒刑並
    給予緩刑等語，惟被告若謂其肩負照顧家庭之重任，更應謹
    慎行事，念及自身及大眾行車之安全，不應有酒醉駕車之情
    形，參以被告之吐氣所含酒精濃度高達每公升0.67毫克，且
    有前開酒後駕車之輕忽態度，顯見其除漠視自己安危，尤枉
    顧法律禁止規範與公眾道路通行之安全，故本院仍認被告所
    為實不宜予以輕縱，若不量處適當之刑，恐不足以促使其心
    生警惕而避免再犯，復參酌被告與被害人吳阿雲於本案之過
    失情節程度、被告於犯後坦承犯行且與被害人外甥李明舜達
    成調解之犯後態度、被告自陳大專肄業、已婚、育有1名幼
    子、目前從事臨時工作之智識程度、生活狀況等一切情狀，
    量處如主文所示之刑，以資懲儆。又本案宣告刑已與刑法第
    74條第1項有關「受2年以下有期徒刑之宣告」之要件不符，
    自無從給予緩刑之宣告，附此敘明。
據上論斷，應依刑事訴訟法第299條第1項前段，判決如主文。
本案經檢察官郭俊男偵查起訴，檢察官莊士嶔到庭執行職務　　
中　　華　　民　　國　　111 　年　　1 　　月　　26　　日
　　　　　　　　刑事第十五庭  審判長法  官  莊政達
                                    法  官  李音儀
                                    法  官  陳貽明
以上正本證明與原本無異。
如不服本判決應於收受本判決後20日內向本院提出上訴書狀，並
應敘述具體理由。其未敘述上訴理由者，應於上訴期間屆滿後20
日內向本院補提理由書狀（均須按他造當事人之人數附繕本）「
切勿逕送上級法院」。 
     　　　　　　　　　　　 　　　　書記官　歐慧琪
中　　華　　民　　國　　111 　年　　1 　　月　　26　　日
附錄本案論罪科刑法條：
中華民國刑法第185條之3
駕駛動力交通工具而有下列情形之一者，處 2 年以下有期徒刑
，得併科 20 萬元以下罰金：
一、吐氣所含酒精濃度達每公升零點二五毫克或血液中酒精濃度
    達百分之零點零五以上。
二、有前款以外之其他情事足認服用酒類或其他相類之物，致不
    能安全駕駛。
三、服用毒品、麻醉藥品或其他相類之物，致不能安全駕駛。
因而致人於死者，處 3 年以上 10 年以下有期徒刑；致重傷者
，處 1 年以上 7 年以下有期徒刑。
曾犯本條或陸海空軍刑法第 54 條之罪，經有罪判決確定或經緩
起訴處分確定，於五年內再犯第 1 項之罪因而致人於死者，處
無期徒刑或 5 年以上有期徒刑；致重傷者，處 3 年以上 10 年
以下有期徒刑。